臺灣臺北地方法院交通事件裁定　　　　94年度交聲字第1279號
原處分機關　臺北市交通事件裁決所
異　議　人
即受處分人　甲○
上列受處分人因違反道路交通管理處罰條例案件，對於臺北市交
通事件裁決所中華民國94年11月23日所為之處分（北市裁二字第
裁22-AS0000000號），聲明異議，本院裁定如下：
    主  文
異議駁回。
    理  由
一、按汽車臨時停車時，交岔路口十公尺內不得臨時停車，汽車
    駕駛人在禁止臨時停車處所停車者，處新台幣（下同）600
    元以上1200元以下罰鍰，道路交通安全規則第111條第1項第
    2款及道路交通管理處罰條例第56條第1項第1款分別定有明
    文；又駕駛小型車違反道路交通管理處罰條例第56條第1項
    第1款之事件，期限內繳納或到案聽候裁決者，處900元罰鍰
    ，亦為道路交通管理事件統一裁罰基準表所明定。
二、本件異議人即受處分人束裡所有車號BT-6661號自小客車，
    於民國（下同）94年9月19日19時52分，在台北市○○區○
    ○街之交岔路口十公尺內停車，經臺北市政府警察局交通警
    察大隊所員警謝有勝發覺，當場以拍照方式採證，認受處分
    人所有該車號汽車有違反道路交通管理處罰條例第56條第1
    項第1款規定之行為掣發臺北市政府警察局舉發違反道路交
    通管理事件通知單（北市警交大字第AS0000000號）逕行舉
    發，受處分人於應到案日期前到案陳述意見並聽候裁決，原
    處分機關調查結果認受處分人確有前開交通違規行為且違規
    事實明確，乃依據道路交通管理處罰條例第56條第1項第1款
    之規定，裁處受處分人罰鍰900元。
三、受處分人甲○固不否認於前揭時地停放其所有之車號BT-666
    1號自小客車，惟否認有何違規停車之行為，並辯稱：其停
    車之路口為丁字路口，且其中一條巷子道路不通，為兩邊住
    戶之天井，故其所停放之地點並非交岔路口；又該處未標示
    紅線，故非屬禁止停車路段；又其居住該地20年未曾見過任
    何人停放開處被開罰單；且其停車時間已近晚間8點，已開
    放黃線停車，應不致影響交通云云。
四、經查：
（一）受處分人所有前開車號汽車於前述時間，在上開地點停車
      之事實，有臺北市政府警察局員警採證照片乙張附卷可稽
      ，並為受處分人所自承無訛，是受處分人確有於舉發時地
      停車之事實，堪以認定。
（二）受處分人雖辯稱舉發路口為丁字路口而非交岔路口，惟「
      交岔路口」之意係指二路交會之處，是不論該二路口係呈
      Ｘ型交會，或呈丁字型交會，均無礙為交岔路口，且查上
      揭交岔路口十公尺內所以禁止臨時停車之立法意旨，乃因
      因道路交岔路口既為車輛往來匯集之要道，在該處臨時停
      車或停車，有礙於交通流向之交會，並影響駕駛人察覺岔
      路來車動態之視距，將妨礙車輛之進出及轉彎，對於交通
      之往來順暢實有重大影響，故以法律明文禁止，準此，丁
      字路口既亦為道路交會處，在丁字路口停車亦可能影響車
      輛進出之安全，自應認丁字路口亦為道路交通安全規則第
      111條第1項第2款所規定之交岔路口，且該處巷弄既為供
      公眾通行之地方，即符合道路之定義，與其是否為死巷無
      涉。因此，本件經舉發違規之路口雖係丁字路口，仍應屬
      禁止臨時停車之交岔路口，是異議人辯稱此處丁字路口非
      交岔路口云云，並不足採。
（三）再者，此舉發地點雖未劃設禁止臨時停車紅色實線，惟由
      道路交通安全規則第111條第1項第2款所規定交岔路口十
      公尺不得臨時停車之情形係與同條第3款關於設有禁止臨
      時停車標誌、標線處所不得臨時停車之情形並列規範可知
      ，前者與後者之規範意旨顯然有別，在交岔路口臨時停車
      或停車將對於交通之往來順暢有重大影響，已如前述，故
      本規則明文規定交岔路口十公尺不得臨時停車，不待主管
      機關劃設或設置標線、標誌。因此，如在交岔路口十公尺
      內有劃設禁止臨時停車標線、標誌，亦僅具再次提醒、督
      促駕駛人注意之作用而已，要難逕以若該交岔路口十公尺
      內並未設有禁止臨時停車之標線或標誌時，即得置前開規
      則第111條第2款、第112條第1款之禁止臨時停車規定於不
      顧，而謂該處非法律所定禁止停車之處所。是本件受處分
      人在交岔路口十公尺內不得臨時停車之處所停車，即已違
      反道路交通管理處罰條例第56條第1項第1款之規定，與該
      交岔路口十公尺內是否有繪設紅線實無關連。是受處分人
      以此置辯，亦難認有理由。
（四）又受處分人雖辯稱其居住此地20年，不曾見有人停放此處
      被開罰單，且停車時間已近晚上8時黃線開放停車時段，
      並不妨礙交通云云，惟受處分人確有於前揭時地停放其所
      有自小客車之事實，至於其他人違規是否曾被舉發，停車
      時間是否接近黃線開放停車時段，實無涉本件違規停車之
      事實，是受處分人所言，亦難採取。
五、綜上所述，受處分人所有前開車輛確有於前揭時、地，在交
    岔路口十公尺內禁止臨時停車處所停車之違規行為，從而，
    原處分機關乃依前揭道路交通管理處罰條例第56第1項第1款
    、違反道路交通管理事件統一裁罰基準表之規定，裁處受處
    分人900元罰鍰，核無違誤，本件受處分人之異議為無理由
    ，自應將其異議駁回。
據上論斷，應依道路交通案件處理辦法第19條，裁定如主文。
中　　華　　民　　國　　94　　年　　12　　月　　30　　日
  　　　　　　　　  交通法庭　法　官　沈君玲
以上正本證明與原本無異。
如不服本裁定，應於送達後5日內，向本院提出抗告狀。
　　　　　　　　　　　　　　　書記官　袁以明
中　　華　　民　　國　　94　　年　　12　　月　　30　　日
